【裁判字號】    89,台非,167
【裁判日期】    890706
【裁判案由】    侵占
【裁判全文】
最高法院刑事判決                                八十九年度台非字第一六七號
    上訴人  最高法院檢察署檢察總長
    被  告  甲○○
右上訴人因被告侵占案件，對於台灣高等法院中華民國八十八年十二月十日第二審確
定判決（八十八年度上易字第五一三一號，起訴案號：台灣桃園地方法院檢察署八十
七年度偵字第六一二○號），認為違法，提起非常上訴，本院判決如左：
    主  文
上訴駁回。
    理  由
非常上訴理由稱：「按判決適用法則不當者，為違背法令，刑事訴訟法第三百七十八
條定有明文。又上訴期間為十日，自送達判決後起算，亦為同法第三百四十九條所明
定。該條上訴期間之起算點，依目前實務上見解，應以檢察官或被告「收受」判決書
送達之翌日起算，有貴院二十三年上字第四二六○號、二十五年上字第一三九五號、
三十年上字第二七○二號判例可資參考。經查本件第一審判決正本司法警察王薪琇固
於民國八十八年九月二十八日送達檢察官，惟承辦檢察官係於八十八年十月六日始予
收受，有檢察官之戳記蓋於送達證書上可證（見第一審卷影本第一○三頁），揆之上
揭判例，檢察官提起上訴期間之起算點，應自收受判決正本之翌日即八十八年十月七
日起算十日，從而，檢察官於八十八年十月十六日提起上訴，尚未逾十日上訴期間，
應係合法，原判決應為實體判決，詎竟不察，率以違背法律上程式，駁回上訴。案經
確定，此種不利益被告之合法上訴，原審法院誤為不合法而從程序上駁回，依司法院
大法官會議釋字第二七一號解釋，應依非常上訴程序辦理，爰依刑事訴訟法第四百四
十一條、第四百四十三條提起非常上訴，以資糾正」等語。
本院按上訴期間為十日，自送達判決後起算。刑事訴訟法第三百四十九條前段定有明
文。本件被告甲○○因侵占案件，經一審判決後，於八十八年九月二十八日將判決正
本送達檢察官收受，業據送達人員即司法警察王薪琇於原審囑託台灣桃園地方法院訊
問時證述明確，並有送達證書及送達紀錄影本在卷足憑。其上訴期間截至同年十月八
日即已屆滿，其期間之末日又非星期日、紀念日、或其他休息日，乃竟延至同年月十
六日始行提起上訴，顯已逾期，其上訴自非合法，原判決以其上訴為違背法律上之程
式，予以駁回，自無違誤。雖檢察官於送達證書上加蓋之戳記為八十八年十月六日，
然判決正本既經司法警察於同年九月二十八日合法送達檢察官收受，自不能因檢察官
加蓋之戳記日期延後而有所影響。非常上訴意旨指摘原判決違法，非有理由，應予駁
回。
據上論結，應依刑事訴訟法第四百四十六條，判決如主文。
中      華      民      國    八十九    年      七      月      六      日
                              最高法院刑事第三庭
                                  審判長法官  陳  錫  奎
                                        法官  洪  清  江
                                        法官  吳  昆  仁
                                        法官  李  伯  道
                                        法官  陳  世  雄
      右正本證明與原本無異
                                              書  記  官
中      華      民      國    八十九    年      七      月     十一     日


司法院資訊處製作；財團法人民間司法改革基金會備份。
